臺灣高等法院刑事裁定
111年度抗字第558號
抗  告  人  
即  受刑人  徐昌昱



上列抗告人即受刑人因聲請定其應執行刑案件，不服臺灣臺北地
方法院中華民國111年3月24日裁定（111年度聲字第360號），提
起抗告，本院裁定如下： 
　主 文
抗告駁回。 
  理 由
一、聲請意旨略以：受刑人徐昌昱因詐欺等案件，先後經判決確
    定如聲請書附表，依刑法第50條第1項但書第1款及第2項之
    規定，經受刑人請求定應執行刑，並依刑法第53條及第51條
    第5款，定其應執行之刑，爰依刑事訴訟法第477條第1項聲
    請裁定等語。
二、原裁定意旨略以：
　㈠本件受刑人徐昌昱因犯如原裁定附表所示之罪，先後經臺灣
    桃園地方法院、本院及臺灣臺北地方法院判處如同附表所示
    之刑確定，有各該判決及本院被告前案紀錄表在卷可憑。又
    受刑人所犯如原裁定附表編號1所示之罪所處之刑得易科罰
    金，同附表編號2、3、4所示之罪所處之刑則不得易科罰金
    ，核屬刑法第50條第1項但書第1款情形，依同條第2項規定
    ，須經受刑人請求檢察官聲請定應執行刑者，始得全部依第
    51條規定合併定其應執行之刑。查，受刑人業已請求檢察官
    就附表所示各罪聲請合併定其應執行之刑，有受刑人簽署之
    調查受刑人是否聲請定應執行刑調查表在卷可稽，則聲請人
    就附表所示各罪所處之刑，聲請最後事實審之臺灣臺北地方
    法院定其應執行之刑，經原審審核認其聲請為正當，應予准
    許。
  ㈡原審函詢受刑人關於定應執行刑之意見後，受刑人未於期限
    內表示意見，有原審函文、送達證書及收狀、收文資料查詢
    清單在卷可憑。爰審酌受刑人所犯如原裁定附表所示之罪，
    均係詐欺之相同類型犯罪，責任非難重複之程度較高，且各
    犯罪之時間係在107年1月至同年5月間，罪數所反應之受刑
    人人格特性、對法益侵害之加重效應，有無賠償被害人暨刑
    罰經濟與罪責相當原則，並衡以各罪之原定刑期、定應執行
    刑之外部性界限及內部性界限，又受刑人所犯如同附表編號
    1至3所示之罪，雖曾經本院110年度聲字第311號判決（按：
    應更正為裁定）定其應執行刑為有期徒刑2年，惟受刑人所
    犯如原裁定附表所示各罪之宣告刑既應予合併處罰，則前定
    之應執行刑當然失效，原審自應以其各罪宣告刑為基礎，且
    不得較上開已定應執行刑與其餘各罪之總和為重（2年＋1年6
    月＝3年6月）等各節為整體非難之評價，定其應執行之刑等
    語。
三、抗告意旨略以：抗告人俯思自己用連續犯下多起詐欺罪，咎
    由自取，但犯罪行情狀實尚嫌過苛，刑期總和幾達4年9月，
    抗告人現年26歲，且父親年達65歲，若真在監執行4年近5年
    ，等回到社會將物是人非，因呈狀盼望鈞院重新裁定云云。
    　　　
四、按數罪併罰之定應執行之刑，係出於刑罰經濟與責罰相當之
    考量，乃對犯罪行為人本身及所犯各罪之總檢視，除應考量
    行為人所犯數罪反應出之人格特性，並應權衡審酌行為人之
    責任與整體刑法目的及相關刑事政策，在量刑權之法律拘束
    性原則下，依刑法第51條第5 款之規定，採限制加重原則，
    以宣告各刑中之最長期為下限，各刑合併之刑期為上限，但
    最長不得逾30年，資為量刑自由裁量權之外部界限，並應受
    法秩序理念規範之比例原則、平等原則、責罰相當原則、重
    複評價禁止原則等自由裁量權之內部抽象價值要求界限之支
    配，使以輕重得宜，罰當其責，俾符合法律授與裁量權之目
    的 ，以區別數罪併罰與單純數罪之不同， 兼顧刑罰衡平原
    則，個案之裁量判斷，除非有全然喪失權衡意義或其裁量行
    使顯然違背比例、平等諸原則之裁量權濫用情形，即不得任
    意指其為違法（最高法院100年度台抗字第653號裁定意旨參
    照）。次按刑事訴訟法第370條第2項、第3項，已針對第二
    審上訴案件之定應執行之刑，明定有不利益變更禁止原則之
    適用，於分屬不同案件之數罪併罰有應更定執行刑者，本於
    同為定刑裁定應為相同處理之原則，法院於裁定定應執行之
    刑時，自仍應有不利益變更禁止原則法理之考量，亦即另定
    之執行刑，其裁量所定之刑期，不得較重於前定之執行刑加
    計後裁判宣告之刑之總和，否則即與法律秩序理念及法律目
    的之內部界限有違（最高法院103年度第14次刑事庭會議決
    議及最高法院93年度台非字第192號判決意旨參照）。
五、經查： 
  ㈠本件抗告人即受刑人（下稱「受刑人」）徐昌昱所犯如附表
    所示之罪均經確定在案，各罪行為時均在附表編號1所示之
    罪判決確定日期前，並以臺灣臺北地方法院為犯罪事實最後
    判決之法院。嗣原審依檢察官聲請，以附表所示各罪宣告之
    有期徒刑為基礎，於各刑中之最長期（1年6月）以上，各刑
    合併刑期（4年9月）以下，定其應執行刑為有期徒刑3年，
    並未逾越刑法第51條第5款所定法律外部性界限，亦無濫用
    裁量權等情形。
　㈡受刑人雖執前詞提起抗告，惟查：原審所定應執行刑有期徒
    刑3年，係於各罪宣告刑中最長（即有期徒刑1年6月）以上
    及合併刑期（即有期徒刑4年9月）以下之範圍內，且未逾越
    本院110年度聲字第311號裁定就附表編號1至3所示之罪所定
    應執行刑有期徒刑2年（附表編號2至3所示之罪前經本院108
    年度原上訴字第121號判決定應執行刑有期徒刑1年10月確定
    ），與附表編號4所示之罪宣告刑有期徒刑1年6月，合計之
    刑期有期徒刑3年6月，即原裁定應執行刑並未違反刑法第51
    條第5款之界限，且符合量刑裁量之內部性界限，自難認原
    審本件裁量權之行使，有何違法或不當之處。原審亦曾函詢
    受刑人關於定應執行刑之意見，惟受刑人未於期限內表示意
    見（見原審函文、送達證書及收狀、收文資料查詢清單，原
    審卷第39至50頁），且原審審酌附表所示之罪均係詐欺犯罪
    ，責任非難重複程度較高，且犯罪時間在107年1月至同年5
    月間，罪數反應之受刑人人格特性、對法益侵害加重效應，
    有無賠償被害人暨刑罰經濟與罪責相當原則，衡以各罪原定
    刑期、定應執行刑外部性及內部性界限，以及附表編號1至3
    所示之罪，曾經本院上開裁定定應執行刑為有期徒刑2年，
    惟附表所示各罪宣告刑既合併處罰，則前定應執行刑當然失
    效，應以各罪宣告刑為基礎，且不得較上開應執行刑與其餘
    各罪之總和為重（3年6月）等各節，為整體非難評價後，給
    予受刑人適度刑罰折扣，並適用「限制加重原則」之量刑原
    理。核原審所酌定之應執行刑有期徒刑3年，符合法律授與
    裁量權之目的，並無違反比例原則、平等原則、責罰相當原
    則、重複評價禁止原則及逸脫法律秩序理念及法律目的之內
    部性界限等情形，是抗告意旨並非可取。綜上，受刑人所提
    抗告，並無理由，應予駁回。
據上論斷，應依刑事訴訟法第412條，裁定如主文。 
中　　華　　民　　國　　111 　年　　4 　　月　　19  　日
                  刑事第七庭  審判長法　官  孫惠琳  
  　　　　　　　　　　　　　　　　　法　官  王惟琪  
  　　　　　　　　　　　　　　　　　法　官  連雅婷  
以上正本證明與原本無異。
如不服本裁定，應於收受送達後五日內向本院提出再抗告狀。
                                    書記官  潘文賢
中　　華　　民　　國　　111 　年　　4 　　月　　21　　日
附表：受刑人徐昌昱定應執行刑案件一覽表
編　　　　　號  1 2 3 罪　　　　　名  詐欺 詐欺 詐欺 宣　　告　　刑  有期徒刑4月 有期徒刑1年6月 有期徒刑1年5月 犯　罪　日　期  107/01/04前某時許至107/01/05 107/05/09 107/05/10 偵查(自訴)機關 年　度　案　號  桃園地檢107偵7875號 臺北地檢107偵 13436號等 臺北地檢107偵 13436號等 最　後 事實審 法　　院 桃園地院 臺灣高院 臺灣高院  案　　號 107年度桃簡字第2482號 108年度原上訴字第121號 108年度原上訴字第121號  判決日期 107/11/20 109/06/10 109/06/10 確　定 判　決 法　　院 桃園地院 臺灣高院 臺灣高院  案　　號 107年度桃簡字第2482號 108年度原上訴字第121號 108年度原上訴字第121號  判決確定日期 107/12/09 109/07/21 109/07/21 是否為得易科罰金之案件  是 否 否 備註  已執畢 附表編號2至3所示之罪前經本院108年度原上訴字第121號判決定應執行刑有期徒刑1年10月確定（聲請書附表及原裁定附表均應予補充）    附表編號1至3所示之罪前經本院110年度聲字第311號裁定定應執行刑有期徒刑2年確定   

編　　　　　號  4 罪　　　　　名  詐欺 宣　　告　　刑  有期徒刑1年6月 犯　罪　日　期  107/05/14 偵查(自訴)機關 年　度　案　號  臺北地檢108偵 22357號等 最　後 事實審 法　院 臺北地院  案　號 109年度訴字第342號  判決日期 110/12/30 確　定 判　決 法　院 臺北地院  案　號 109年度訴字第342號  判決確定日期 111/02/08 是否為得易科罰金之案件  否 備註  空白